臺灣高等法院刑事判決
109年度上訴字第3539號
上  訴  人  
即  被  告  蔡政和



上列上訴人即被告因偽造文書案件，不服臺灣桃園地方法院109
年度訴字第28號，中華民國109年7月28日第一審判決（起訴案號
：臺灣桃園地方檢察署108年度偵字第27403號），提起上訴，本
院判決如下：
    主  文
上訴駁回。
    理  由
一、本案經本院審理結果，認原審以上訴人即被告蔡政和（下稱
    被告）犯行使偽造準私文書罪，判處有期徒刑3月，並諭知
    易科罰金之折算標準，其認事用法及量刑均無不當，應予維
    持，除補充證人蘇俊吉（下逕稱姓名）於本院之證詞外，餘
    引用原審判決書記載之事實、證據及理由（如附件）。
二、被告上訴意旨略以：我否認偽造通訊軟體LINE（下稱LINE）
    對話紀錄內容，剛開始是告訴人葉彤和其男友綽號「李霸」
    之李明輝（下均逕稱姓名）要求我分享，讓他們加入A片群
    組，但葉彤曾在該群組裡提出不當發言，而遭管理員退出群
    組，所以私下請我傳成人影片給她，時間持續從民國106年7
    月到8月有好幾次，原判決附表所示之內容即為我和葉彤於
    上開期間之LINE對話紀錄，我是於8月14日前幾天回憶106年
    7、8月間發生事情，對話就是當時發生的事情，我從電腦把
    雙方大頭貼貼上，並還原當初對話內容，不是無故捏造事實
    云云（見本院卷第53至54、95頁）。
三、惟查，被告自承前揭提出於民事庭之LINE對話紀錄係其剪輯
    而成，並無原始檔紀錄等語，又前述LINE群組管理員即蘇俊
    吉證稱：並無於106年6月初葉彤及其同居人李明輝請被告加
    入A片群組，嗣因葉彤發文要求特定內容，不久後他們3人就
    被退出該群組此事，我真的沒有聽過什麼A片群組等語（見 
     本院卷第91頁），衡諸被告與葉彤於107年7、8月間已因案
    涉訟（見臺灣桃園地方法院107年度壢簡字第639號卷），實
    無可能傳訊息感謝被告分享，難認被告與葉彤間確曾有上開
    對話內容。被告既係事後製作未實際發生之與葉彤間LINE對
    話內容，並向臺灣桃園地方法院民事庭提出，堪認被告所為
    ，係犯刑法第216條、第210條、第220條第2項之行使偽造準
    私文書罪，被告上開所辯，殊不可採。被告請求傳喚證人廖
    茂順，及調閱葉彤使用門號0000000000號行動電話106年8至
    9月通訊紀錄，並將其與葉彤送測謊鑑定，以證明其與葉彤
    等人之前有加入A片群組云云（見本院卷第54、94頁），核
    無調查之必要，附此敘明。
四、被告上訴意旨猶執前詞否認犯行，指摘原審判決認定事實有
    誤為不當，就原審依職權為證據取捨及心證形成之事項，持
    憑己見復為爭執，難認其上訴為有理由，應予駁回。
據上論斷，應依刑事訴訟法第368、373條，判決如主文。
本案經檢察官陳建良、林奕瑋提起公訴，檢察官孫冀薇到庭執行
職務。
中　　華　　民　　國　　110 　年　　1 　　月　　26　　日
                  刑事第十二庭  審判長法　官  陳如玲
                                      法　官  廖建瑜
                                      法　官  蔡如惠
以上正本證明與原本無異。
如不服本判決，應於收受送達後20日內向本院提出上訴書狀，其
未敘述上訴之理由者並得於提起上訴後20日內向本院補提理由書
（均須按他造當事人之人數附繕本）「切勿逕送上級法院」。
                                      書記官  黃郁珊
中　　華　　民　　國　　110 　年　　1 　　月　　27　　日
附錄：本案論罪科刑法條全文
中華民國刑法第216條
行使第210條至第215條之文書者，依偽造、變造文書或登載不實
事項或使登載不實事項之規定處斷。
中華民國刑法第210條
偽造、變造私文書，足以生損害於公眾或他人者，處5年以下有
期徒刑。
中華民國刑法第220條
在紙上或物品上之文字、符號、圖畫、照像，依習慣或特約，足
以為表示其用意之證明者，關於本章及本章以外各罪，以文書論
。 
錄音、錄影或電磁紀錄，藉機器或電腦之處理所顯示之聲音、影
像或符號，足以為表示其用意之證明者，亦同。